臺灣高雄地方法院刑事判決　　　　　　　　　　　　九十二年度易字第一四五二號
　　公　訴　人　臺灣高雄地方法院檢察署檢察官
　　被　　　告　丙○○
右列被告因違反動產擔保交易法案件，經檢察官聲請以簡易判決處刑（九十二年度偵
字第九六六四號），本院改依通常程序判決如左：
    主  文
丙○○動產擔保交易之債務人，意圖不法之利益，將標的物移轉，致生損害於債權人
，累犯，處拘役肆拾日，如易科罰金，以佰元折算壹日。
    事  實
一、丙○○曾因搶奪案件，經本院以八十七年訴字第五九○號判決判處有期徒刑一年
    確定，於民國八十八年七月二十九日假釋期滿執行完畢。詎不知悔改，於九十年
    三月二十日，以動產擔保交易附條件買賣之方式，在高雄市○○區○○路二八六
    號，向春安機車行購買車牌號碼ＸＺＲ－七二五號機車，為動產擔保交易之債務
    人。雙方約定總價金為新台幣（下同）六萬八千七百五十元，自九十年四月十日
    至九十一年一月十日止，分十期給付，每月一期，第一期至第五期每期付款八千
    一百五十元，第六期至第十期每期付款五千六百元，標的物存放地點為高雄市小
    港民區○○路二三之三號五樓，在價金未付清之前，標的物所有權仍屬於出賣人
    所有，買受人僅得依約占有使用，不得任意遷移、移轉或為其他處分。乃丙○○
    在取得標的物後，僅於九十年五月二十四日繳付第一期款項後，即未再繼續繳納
    任何款項，並意圖為自己不法之利益，於九十年十一月間，將該標的物移轉交付
    予姓名年籍資料均不詳之第三人，致出賣人春安機車行追索無著受有損害。
二、案經春安機車行訴請臺灣高雄地方法院檢察署檢察官偵查起訴。
    理  由
一、訊據被告丙○○對於在右揭時、地以附條件買賣分期付款之方式，向告訴人春安
    機車行購買車牌號碼ＸＺＲ－七二五號機車一部，於繳納一期款項後，即未按期
    給付價金，並將機車遷出約定存放地點，移轉予他人等事實均坦承不諱，核與告
    訴代理人乙○○指訴情節相符，復有附條件買賣契約書、高雄武簡郵局第二二二
    號存證信函（上均影本）各一份在卷可稽，堪認為真。被告雖供稱：因為辦理汽
    車貸款，伊才把證件（含行照）及機車交給別人云云（參本院卷第九十九頁），
    惟被告就將上開機車無故予以移轉一節並未有合理而合於契約約定之解釋，況其
    非但就該第三人真實姓名、住居所均未能知曉，即連聯絡方式亦付諸闕如，復未
    能於本案進行中明確交代機車之下落為何，所述自不足以解免其刑責，惟其既已
    坦承將上開機車遷出原與告訴人約定停放之處所，移轉予他人，堪信前揭所供述
    之內容僅係為清楚交代當時處理車輛之情形，尚非得據此而認其並未坦承犯行，
    附此敘明。被告既係附條件買賣契約之訂約人，即為動產擔保交易之債務人，其
    自應注意標的物即機車之使用情形，本負有不得任意遷移、出賣、移轉之處分車
    輛行為及按時繳納分期付款之義務，且其明知與告訴人所訂附條件買賣契約書中
    約定，在價金未付清之前，標的物所有權仍屬於出賣人所有，買受人僅得依約占
    有使用，但其竟於取得機車，支付一期款項後，即未再繼續繳納任何款項，又在
    未通知告訴人之情況下，將機車遷出約定存放地點，任意將該機車移轉給第三人
    處理，致機車目前不知去向，堪認被告有不法利益之意圖甚為明顯。綜上，被告
    未將機車停放於約定存放地點，任意將該機車移轉予他人，且未依約繳納分期款
    ，事證明確，被告右揭違反動產擔保交易法之犯行，洵堪認定。
二、核被告丙○○所為，係犯動產擔保交易法第三十八條之動產擔保交易之債務人，
    意圖不法之利益，將標的物移轉，致生損害於債權人罪。又被告有如事實欄所載
    之前科，有臺灣高等法院被告全國前案紀錄表在卷可稽，其於有期徒刑執行完畢
    後，五年內再犯本件有期徒刑以上之罪，為累犯，應依刑法第四十七條規定加重
    其刑。爰審酌前開動產擔保交易金額為六萬八千七百五十元，被告僅支付一期款
    項計八千一百五十元，即未再繼續繳納任何款項，且任意將機車移轉予他人，使
    告訴人追索無著，損害告訴人，又未主動與告訴人連絡處理或和解，並無清償之
    誠意，惟被告因工作職業傷害，手臂被化學藥品灼傷（經本院當庭勘驗結果：被
    告手臂確實有大範圍明顯灼傷），無法工作，祇能作零時工，經濟上確有困難之
    處，並參以其犯罪動機、目的、犯罪手段平和，所生之危害尚非巨大，犯後尚能
    坦承犯行等一切情狀，量處如主文所示之刑，並諭知易科罰金之折算標準，以示
    懲儆。
據上論斷，應依刑事訴訟法第二百九十九條第一項前段、動產擔保交易法第三十八條
、刑法第十一條前段、第四十一條第一項前段、第四十七條，罰金罰鍰提高標準條例
第一條前段、第二條，判決如主文。
本案經檢察官甲○○到庭執行職務。
中      華      民      國      九十三      年      一    月    十五    日
                                   臺灣高雄地方法院刑事第八庭
                                           審判長法官    陳樹村
                                                 法官    吳俊龍
                                                 法官    林意芳
右正本證明與原本無異。
如不服本判決，應於判決送達後十日內，向本院提出上訴狀。
                                               書記官    曾秀鳳
中      華      民      國      九十三      年      一    月    十五    日
附錄論罪科刑法條：
動產擔保交易法第三十八條
動產擔保交易之債務人，意圖不法之利益，將標的物遷移、出賣、出質、移轉、抵押
或為其他處分，致生損害於債權人者，處三年以下有期徒刑、拘役或科或併科六千元
以下之罰金。
